臺灣士林地方法院刑事判決　　　　　　　 96年度訴字第859號
公　訴　人　臺灣士林地方法院檢察署檢察官
被　　　告　甲○○
　　　　　　　　　　臺北縣八里.
上列被告因違反著作權法案件，經檢察官提起公訴（96年度偵字
第4150、4474號），本院經訊問被告後，被告為有罪之陳述，經
合議庭裁定認本件宜由受命法官獨任進行簡式審判程序審理，並
判決如下：
    主  文
甲○○意圖銷售而擅自以重製於光碟之方法侵害他人之著作財產
權，處有期徒刑柒月，減為有期徒刑月拾伍日，如易科罰金以
新臺幣壹仟元折算壹日。緩刑年。
扣案之盜版光碟拾玖片均沒收。
    事  實
一、甲○○明知「巧連智」系列VCD 光碟係日商貝樂思股份有限
    公司（下稱貝樂思公司）享有播映等權利之視聽著作，屬受
    著作權法所保護之著作物，非經該公司之同意或授權，不得
    擅自重製、散布。竟基於意圖銷售而擅自以重製於光碟之方
    法侵害他人著作財產權之反覆、延續之單一犯意，未經該公
    司之許可，因訂閱巧連智而在其臺北縣八里鄉○○路○ 段85
    號2 樓住處內逐期將該公司所寄送之光碟擅自以電腦燒錄之
    方式而重製上開「巧連智」系列VCD 光碟，並自民國96年1
    月間某日起至96年3 月12日止，在上址住處內，以「bobo00
    000000」名義連結至雅虎奇摩拍賣網站，訂最低底價新臺幣
    （下同）20元之價格，復提供其所有之中華郵政股份有限公
    司（現改制為臺灣郵政股份有限公司，下稱郵政公司）鹿港
    郵局第000-00000000000000號帳戶，以為匯款之用，刊登拍
    賣上開非法重製之「巧連智」系列VCD 光碟，供不特定人上
    網投標圖利，而侵害上開公司之著作財產權。嗣分別於96年
    2 月2 日上午11時20分許、同年月16日晚間10時22分許，經
    警各以760 元、400 元之代價標得後，由甲○○郵寄取得上
    開非法重製之VCD 光碟13片及6 片而查獲。
二、案經貝樂思公司訴由內政部警政署保安警察第2總隊第1大隊
    第1 中隊及航空警察局臺北分局報請臺灣士林地方法院檢察
    署檢察官偵查起訴。
    理  由
一、上揭犯罪事實，業據被告甲○○於偵查及本院審理時坦承不
    諱，核與告訴代理人乙○○、林嘉珮於警詢中指訴受侵害公
    司之著作權被侵害之情節相符（96年度偵字第4474號卷第70
    頁、96年度偵字第4150號卷第11-12 頁）。而巧連智視聽光
    碟係貝樂思公司在臺灣地區享有專屬授權，並有發行、重製
    及散布等著作財產權之事實，亦有其該公司著作權證明文件
    、經濟部中央標準局服務標章註冊證等附卷可稽（96年度偵
    字第4474號卷第87、88頁）。此外，復有雅虎奇摩拍賣網站
    列印資料（96年度偵字第4474號卷第11頁）、「bobo000000
    00」帳號申請人資料（96年度偵字第4150號卷第14頁）、告
    訴代理人乙○○（鑑定）調查筆錄各1 份（96年度偵字第44
    74號卷第70頁）及被告所有郵政公司鹿港郵局第000-000000
    000000 00 號郵政存簿儲金簿（96年度偵字第4474號卷第67
    頁）、96年2 月4 日匯款金額760 元之自動櫃員機交易明細
    表（96年度偵字第4474號卷第68頁）各1 份、被告郵寄之非
    法重製光碟翻拍照片4 張（96年度偵字第4474號卷第76-77
     頁） 、拍賣網站問答紀錄（96年度偵字第4150號卷第3 頁
    ）、拍賣網站得標通知信件（96年度偵字第4150號卷第4 頁
    ）、評價紀錄（96年度偵字第4150號卷第5-7 頁）、上開光
    碟19片扣案可憑（其中1 片附於96年度偵字第4150號卷第14
    頁），被告自白與事實相符，犯行堪予認定。
二、核被告所為，係犯著作權法第91條第2 項、第3 項之意圖銷
    售而擅自以重製於光碟之方法侵害他人之著作財產權罪。按
    著作權法第91條第2 項既係規定意圖銷售或出租而擅自重製
    他人著作，則按照低度行為吸收於高度行為之原則，其出賣
    散布重製他人著作之行為，當吸收於擅自重製行為之中，自
    應專依重製之規定處罰（最高法院92年度臺上字第1425號判
    決參照）。被告意圖散布而持有盜版光碟，並據以重製盜版
    光碟，進而為出售散布行為，其意圖散布而持有之低度行為
    ，為其散布之高度行為所吸收；其出售散布之低度行為又為
    重製盜版光碟片之高度行為所吸收，均不另論罪，公訴人另
    論以同法第91條之1 第3 項、第2 項之之明知係侵害著作財
    產權之重製光碟而散布罪，尚有未洽。又按刑事法若干犯罪
    行為態樣，本質上原具有反覆、延續實行之特徵，立法時既
    予特別歸類，定為犯罪構成要件之行為要素，則行為人基於
    概括之犯意，在密切接近之一定時、地持續實行之複次行為
    ，倘依社會通念，於客觀上認為符合一個反覆、延續性之行
    為觀念者，於刑法評價上，即應僅成立一罪，俾免有重複評
    價、刑度超過罪責與不法內涵之疑慮；學理上所稱「集合犯
    」之職業性、營業性或收集性等具有重複特質之犯罪均屬之
    ，例如經營、從事業務、收集、販賣、製造、散布等行為概
    念者是（最高法院95年度台上字第1079號判決參照）。查本
    件被告意圖銷售而重製盜版光碟之行為，係在密切接近之一
    定時、地，以相同之方式持續進行，未曾間斷，是此重製盜
    版光碟之犯行，即具有反覆、延續實行之特徵，從而在行為
    概念上，縱有多次重製之舉措，仍應評價認係包括一罪之集
    合犯而論以一罪。爰審酌被告欠缺尊重智慧財產權觀念，為
    圖私利，致告訴人之著作財產權受有損害，惟所犯情節尚輕
    ，且犯後坦承犯行，已知悔悟等一切情狀，量處如主文所示
    之刑。又本件被告犯罪時間在96年4 月24日以前，應依中華
    民國96年罪犯減刑條例第2 條第1 項第3 款之規定，減其刑
    期二分之一。末查，被告前未曾因故意犯罪受有期徒刑以上
    刑之宣告，此有台灣高等法院被告前案紀錄表可稽，其因一
    時失慮，致罹刑典，犯後頗具悔意，本院認被告經此刑之宣
    告，當知所警惕而無再犯之虞，本院因認暫不執行其刑為當
    ，予以宣告緩刑3 年，用啟自新。
三、扣案之盜版影音光碟19片為被告所有犯著作權法第91條第2
    項、第3 項之罪所用之物，業據其供承在卷，均應依著作權
    法第98條之規定宣告沒收之。
據上論斷，應依刑事訴訟法第273 條之1 第1 項、第299 條第1
項前段，著作權法第91條第2 項、第3 項、第98條，刑法第11條
、第74條第1 項第1 款，中華民國96年罪犯減刑條例第2 條第1
項第3 款、第7條、第9條，判決如主文。
本案經檢察官蔡啟文到庭執行職務。
中　　華　　民　　國　　96　　年　　10　　月　　26　　日
                  刑事第四庭法  官  古振暉
以上正本證明與原本無異。
如不服本判決，應於判決送達後10日內，向本院提出上訴狀。
                            書記官  林靜枝
中　　華　　民　　國　　96　　年　　10　　月　　26　　日
附錄本案論罪科刑法條之依據：
著作權法第91條第2 項：
意圖銷售或出租而擅自以重製之方法侵害他人之著作財產權者，
處6 月以上5 年以下有期徒刑，得併科新臺幣20萬元以上2 百萬
元以下罰金。
著作權法第91條第3 項：
以重製於光碟之方法犯前項之罪者，處6 月以上5 年以下有期徒
刑，得併科新臺幣50萬元以上5 百萬元以下罰金。
